---
title: "Arbeidskrav 5"
Author: Ingrid Jakobsen
output: 
 word_document: default
  pdf_document: default
  html_document: default 
reference_docx: reference.doxc
date: "`r Sys.Date()`"
bibliography: references.bib
---
# Introduksjon
I denne oppgaven er målet å analysere og diskutere ulike artikler, samt undersøke effekten av styrketrening på muskelstyrke og muskelvekst. Styrketrening blir ansett som den aller mest effektive måten å oppnå økt muskelhypetrofi og muskelvekst på [Souza2020]. Selv om det er ansett som den mest effektive måten å oppnå økt muskelhypertrofi og muskelvekst, er det likevel en del faktorer som må taes hensyn til; type trening, treningsvolum, treningsfrekvens og intensitet.

# Metode
## Forsøkspersoner
I denne studien deltok det totalt 41 kvinner og menn, i alderen 18-40 år. Det viktigste inklusjonskriteriet var at personene ikke røyket, mens eksklusjonskriteriene var intoleranse mot lokalbedøvelse, treningshistorikk som bredte seg over mer enn én styrkeøkt i uka de siste 12 månedene, nedsatt muskelstyrke grunnet skader og medisinbruk som kunne påvirke resultatet.
Underveis i studien ble 7 deltakere utelukket, da de ikke møtte kravet om minst 85% deltakelse. 
På baseling var det ingen signifikant forskjell mellom gruppene som hverken kunne føre til fordeler eller ulemper.

##Treningsprotokoll
Det ble laget skreddersydde oppvarmingsrutiner før alle styrkeøktene. Den bestod av 5 minutter sykling, og henholdsvis 10 repetisjoner med egen kroppsvekt på øvelsene pushups, situps, rygghev og knebøy, samt 10 repetisjoner på 50% av 1RM på hver øvelse som skulle utføres i programmet. 
Beinøvelsene ble gjennomført i en gitt rekkefølge; ettbeins beinpress, knefleksjon og kneekstensjon, og de ble utført som enten single ellet multiple sett. 
Etter at beinøvelsene unnagjort gjennomførte deltakerne to sett av bilateral benkpress, nedtrekk, samt enten skulderpress eller sittende roing.
Pausetiden mellom settene lå mellom 90-180 sekunder.
Intensiteten på treningsøktene hadde en progressiv økning gjennom hele treningsperioden (10RM de første to ukene, 8RM i tre uker og 7RM i syv uker). Det var minst 48 timer med restitusjon mellom hver økt med maksimal intensitet, og 24 timer restitusjon mellom hver økt med submaksimal styrke. For å hjelpe til med og starte restitusjonen ble det gitt en standardisert drikke etter hver øvelse.   

Maksimal styrke ble beskrevet som 1RM i ettbeins beinpress og kneekstensjon. Før testen ble det gjennomført en spesifikk oppvarming. 1RM ble funnet ved å progressivt øke motstanden til deltakerne ikke lenger klarte å løfte vekten. Alle deltakere ble tildelt 4-6 forsøk. 

Tverrsnittarelaet til musklene i quadricepsgruppen (vastus lateralis, medialis, intermedius og rectus femoris) ble testet før og etter intervensjonen med en MRI-scan. Det ble også brukt en DXA-scan for å se på kroppssammensetningen. Før både MRI og DXA måtte deltakerne være fastende i 2 timer, og unngå all form for hard fysisk aktivitet 48 timer i forkant. 

##Analyse og statistikk
All deskriptiv data er presentert som et gjennomsnitt og standardavvik, med mindre noe annet er beskrevet. 

For å evaluere effektene av treningsvolum (antall sett) på muskelhypertrofi og muskelstyrke ble lineær-blandede effekter (LMM) spesifisert med relative endringer fra baseline som avhengig variabel og antall sett som den viktigste faste effekten. 

P-verdier er regnet ut ved n ANCOA-modell. Statistisk signifikans ble satt til α = 0,05, og all analyse ble utført i R


#Resultater
Totalt førte 12 uker med planlagt styrketrening til en signifikant økning i muskelstyrke på for 31±14%  single sett og 25±13%  for multiple sett, noe som gir en P-verdi på (P\<0,001). Økningen i muskelvekst var også ganske signifikant, på hele 2±4 for single sett og 3,3±4% for multiple sett (P\<0,001).
```{r setup, include=FALSE}
knitr::opts_chunk$set(echo = TRUE)
```


```{r, echo=FALSE, message=FALSE, warning=FALSE, include=FALSE, results='hide'}
library(exscidata)
library(tidyverse)
library(ggplot2)
library(lme4)
library(lmerTest)
library(knitr)
library(kableExtra)

data("dxadata")
dat <- dxadata %>% ##Endre tabellen for å gjøre utregninger
   select(participant, time, sex, multiple, single, include, lean.left_leg, lean.right_leg)%>%
  pivot_longer(names_to = "leg",
               values_to = "lean.mass",
               cols = lean.left_leg:lean.right_leg) %>%
  mutate(leg = if_else(leg == "lean.left_leg", "L", "R"),
         sets = if_else(multiple == leg, "multiple", "single"))%>%
  select(participant, time, sex, sets, leg, lean.mass)%>%
  
  pivot_wider(names_from = time, ##Regner ut prosentvis endring 
              values_from = lean.mass) %>%
  mutate(lbm.change = post - pre) %>%
  
  print()

dxadata %>%   # Regner ut gjennomsnittlig prosentvis økning per gruppe
  group_by(sets) %>%
  summarise(m = mean(prosentvis.endring),
            sd = sd(prosentvis.endring)) 


m0 <- lm(post ~ pre + sets + sex, data = dat)
m1 <- lmerTest::lmer(post ~ pre + sets + sex + (1|participant), data = dat)
m2 <- lme4::lmer(post ~ pre + sex + sets + (1|participant), data = dat)

summary(m0)
summary(m2)
summary(m1)

confint(m2)
plot(m2)
plot(m1)
plot(m0)



```
```{r, echo=FALSE, message=FALSE, warning=FALSE, include=TRUE, results="hide", fig.cap = "Figur 1 viser prosentvis økning ved multiple- sett og singe- sett"}




  


```


```{r, echo=FALSE, message=FALSE, warning=FALSE, include=FALSE, results='hide'}
library(exscidata)
library(tidyverse)
library(ggplot2)
library(lme4)
library(lmerTest)
library(knitr)
library(kableExtra)
library(flextable)

styrke <- strengthvolume %>%
  group_by(exercise) %>%
  mutate(scaled.load = load / max(load, na.rm = TRUE)) %>%
  group_by(participant, time, sex, sets) %>%
  summarise(combined.load = mean(scaled.load, na.rm = TRUE)) %>%
  ungroup() %>%
  pivot_wider(names_from = time, 
              values_from = combined.load)%>%
  mutate(endring = ((post - pre) / pre) * 100)%>%
  print()

styrke%>% ## Prosentvis endring i gjennomsnitt
  filter(!is.na(post))%>%
  group_by(sets)%>%
  summarise(m = mean(endring),
            sd = sd(endring))

 lm1 <- lm(post ~ pre + sex + sets, data = styrke)
  summary(lm1)
  plot(lm1)
  
styrkeplot <- strengthvolume %>% ## Endre tabellen for å gjøre utregninger
  group_by(exercise) %>%
  mutate(scaled.load = load / max(load, na.rm = TRUE))%>%
  group_by(participant, time, sex, sets)%>%
  summarise(combined.load = mean(scaled.load, na.rm = TRUE))%>%
  ungroup()

 styrkeplot%>% ## Figur som viser resultater pre- og posttest, per gruppe
      filter(!is.na(combined.load), time == factor(time, levels = c("pre", "post"))) %>%
  mutate(time = factor(time, levels = c("pre", "post")),
        group = factor(sets, levels = c("single", "multiple")) %>%
          
 ggplot(aes(time, combined.load, group = paste(participant, sets), color = sets)) + geom_line() + theme_minimal() 

```
#Litteraturliste
@article{Aube2022,
  title = {Progressive Resistance Training Volume: Effects on Muscle Thickness, Mass and Strength adaptations in Resistance Trained Individuals},
  author = {{Aube},{D.} and {Rauch}, {A. J.} and {Anand}, {A.} and {Barakat}, {C.} and {Pearson}, {J.} and {Bradshaw} {J.} and {Zazzo}, {S.} and {Ugrinowitsch}, {C.} and {de Sousa}, {E. O.}},
  year = {2022},
  month = {03},
  journal = {Journal of strength and conditioning research},
  pages = {600-607},
  doi = {https://doi.org/10.1519/JSC.0000000000003524}  
  url = {https://journals.lww.com/nsca-jscr/Fulltext/2022/03000/Progressive_Resistance_Training_Volume__Effects_on.2.aspx},
  langid = {en}
}

@article{hass2000,
	title = {Single versus multiple sets in long-term recreational weightlifters:},
	author = {{Hass}, {C. J.} and {Garzarella}, {L.} and {De Hoyos}, {D.} and {Pollock}, {M. L.}},
	year = {2000},
	month = {01},
	date = {2000-01},
	journal = {Medicine & Science in Sports & Exercise},
	pages = {235},
	doi = {10.1097/00005768-200001000-00035},
	url = {http://journals.lww.com/00005768-200001000-00035},
	langid = {en}
}

@article{heaselgrave2019,
	title = {Dose-Response Relationship of Weekly Resistance-Training Volume and Frequency on Muscular Adaptations in Trained Men},
	author = {{Heaselgrave}, {S. R.} and {Blacker}, {J.} and {Smeuninx}, {B.} and {McKendry}, {J.} and {Breen}, {L.}},
	year = {2019},
	month = {03},
	date = {2019-03},
	journal = {International Journal of Sports Physiology and Performance},
	pages = {360--368},
	volume = {14},
	number = {3},
	doi = {10.1123/ijspp.2018-0427},
	url = {https://journals.humankinetics.com/doi/10.1123/ijspp.2018-0427},
	langid = {en}
}

@article{Mangine2015,
	title = {The effect of training volume and intensity on improvements in muscular strength and size in resistance-trained men},
	author = {{Mangine}, {G. T} and {Hoffman}, {J. R} and {Gonzalez}, {A. M} and {Townsend}, {J. R} and {Wells}, {A. J} and {Jajtner}, {A. R} and {Beyer}, {K. S} and {Boone}, {C. H.} and {Miramonti}, {A. A} and {Wang}, {R.} and {LaMonica}, {M. B.} and {Fukuda}, {D. H.} and {Ratamess}, {N. A.} and {Stout}, {J. R.}},
	year = {2015},
	month = {08},
	date = {2015-08},
	journal = {Physiological Reports},
	doi = {https://doi.org/10.14814/phy2.12472},
	url = {https://physoc.onlinelibrary.wiley.com/doi/full/10.14814/phy2.12472},
	langid = {en}
}

@article{schoenfeld2019,
	title = {Resistance Training Volume Enhances Muscle Hypertrophy but Not Strength in Trained Men},
	author = {{Schoenfeld}, {B. J.} and {Contreras}, {B.} and {Krieger}, {J.} and {Grgic}, {J.} and {Delcastillo}, {K.} and {Belliard}, {R.} and {Alto}, {A.}},
	year = {2019},
	month = {01},
	date = {2019-01},
	journal = {Medicine & Science in Sports & Exercise},
	pages = {94--103},
	volume = {51},
	number = {1},
	doi = {10.1249/MSS.0000000000001764},
	url = {https://journals.lww.com/00005768-201901000-00013},
	langid = {en}
}


@article{souza2020,
	title = {The impact of resistance training volume on muscle size and lean body mass: to infinity and beyond?},
	author = {{Souza}, {D.} and {Barbalho}, {M.} and {Gentil}, {P.}},
	year = {2020},
	date = {2020},
	journal = {Human Movement},
	pages = {18--29},
	volume = {21},
	number = {4},
	doi = {10.5114/hm.2020.94199},
	url = {https://www.termedia.pl/doi/10.5114/hm.2020.94199}
}


```{r, echo=FALSE, message=FALSE, warning=FALSE, include=FALSE, results='hide'}
```

